臺灣橋頭地方法院刑事判決　　　　　　　110年度易字第234號
公　訴　人　臺灣橋頭地方檢察署檢察官
被　　　告　黃重瑀



上列被告因竊盜案件，經檢察官提起公訴（110年度偵字第4666
號），本院判決如下：
    主  文
黃重瑀犯竊盜罪，處有期徒刑貳月，如易科罰金，以新臺幣壹仟
元折算壹日。
     事  實
一、黃重瑀於民國110年3月19日8時許，前往高雄市○○區○○
    ○○街00號李珈萱之住處，趁李珈萱外出時，竟意圖為自己
    不法之所有，基於竊盜之犯意，徒手竊取李福壽所有置於辦
    公桌抽屜內之半克拉鑽戒（價值約新臺幣6萬元）、金項鍊
    （含玉佩，價值約新臺幣10萬6000元）及竹筒存錢筒（內含
    現金新臺幣4800元）得逞（均已發還李福壽）。嗣經李福壽
    發現失竊報警處理，經警於同年4月1日7時33分持搜索票前
    往高雄市○○區○○路○○巷0號進行搜索，並扣得半克拉
    鑽戒、玉佩及竹筒存錢筒，始查獲上情。
二、案經李福壽訴請高雄市政府警察局楠梓分局報告臺灣橋頭地
    方檢察署檢察官偵查起訴。
    理  由
一、證據能力之說明：
    按被告以外之人於審判外之言詞或書面陳述，除法律有規定
    者外，不得作為證據；被告以外之人於審判外之陳述，雖不
    符前4條之規定，而經當事人於審判程序同意作為證據，法
    院審酌該言詞陳述或書面陳述作成時之情況，認為適當者，
    亦得為證據，刑事訴訟法第159條第1項、第159條之5第1項
    分別定有明文。本件所引用之被告以外之人於審判外之陳述
    ，檢察官、被告黃重瑀於本院審判程序時均同意有證據能力
    （見易卷第77頁），本院審酌前開證據作成或取得時之狀況
    ，並無違法或不當情事，復經本院於審判期日依法進行調查
    、辯論，應均具證據能力。
二、認定犯罪事實所憑之證據及理由： 
    上開犯罪事實，業據被告於警詢、偵查及本院審理時坦承不
    諱（見警卷第5頁；偵卷第13-14頁，易卷第31、97頁），核
    與證人即告訴人李福壽於警詢、證人即告訴人之女李珈萱於
    警詢證述明確（見警卷第7-9、17頁），並有本院110年度聲
    搜字第184號搜索票（見警卷第39頁）、高雄市政府警察局
    搜索筆錄、扣押物品目錄表（見警卷第41至45頁）、贓物認
    領保管單（見警卷第49頁）、扣押物品照片10張（見警卷第
    51、61至65頁）、搜索照片4張（警卷第57至59頁）等在卷
    可稽，足認被告任意性自白與相符，堪信為真實。綜上，本
    件事證明確，被告上開犯行，洵堪認定，應依法論科。
三、論罪科刑：
  ㈠核被告所為，係犯刑法第320條第1項之竊盜罪。
  ㈡爰審酌被告為貪圖個人利益，率爾竊取他人財物，顯見其漠
    視他人財產安全，並侵害他人財產法益，影響社會安全秩序
    ，所為實屬可議。另考量被告於警詢、偵查中、本院審理時
    均坦承犯行，迄今未與告訴人達成和解或賠償損害之犯後態
    度。參以被告竊得之物品業已發還告訴人領回，有前開贓物
    認領保管單在卷可憑，犯罪所生損害已然減輕。再酌以被告
    前無因竊盜犯行經法院判刑之前科紀錄，有臺灣高等法院被
    告前科紀錄表在卷可參，兼衡被告之犯罪動機、手段、情節
    、所竊財物之價值及被告自陳教育程度為高職肄業、從事臨
    時工之工作、月薪約新臺幣2萬元、未婚、無小孩、與父母
    親及弟弟同住、無人需其扶養（見易卷第98-99頁）等一切
    情狀，量處如主文欄所示之刑，並諭知易科罰金之折算標準
    。
四、沒收部分：
    按犯罪所得已實際合法發還被害人者，不予宣告沒收或追徵
    ，刑法第38條之1第5項定有明文。經查，被告竊得之上開物
    品均已發還告訴人領回，已如前述，是該犯罪所得既已實際
    合法發還被害人，依刑法第38條之1第5項規定，爰不予宣告
    沒收或追徵。
五、不另為無罪諭知部分：
  ㈠公訴意旨另以：被告於前開時間、地點，除竊得前開物品外
    ，另有竊得告訴人所有之現金、美金（價值共約新臺幣5萬
    元）及背包內現金（約新臺幣13000元），因認被告此部分
    涉犯刑法第320條第1項之竊盜罪嫌等語。
  ㈡按犯罪事實應依證據認定之，無證據不得認定犯罪事實；不
    能證明被告犯罪者，應諭知無罪之判決，刑事訴訟法第154
    條第2項及第301條第1項分別定有明文。又認定不利於被告
    之事實，須依積極證據，茍積極證據不足為不利於被告事實
    之認定時，即應為有利於被告之認定，更不必有何有利之證
    據(最高法院30年上字第816號判例參照)。
  ㈢公訴意旨認被告此部分亦涉犯竊盜罪嫌，無非係以告訴人於
    警詢中之指訴、證人李珈萱於警詢中之證述及臺灣橋頭地方
    法院搜索票、搜索扣押筆錄、扣押物品目錄表、贓物認領保
    管單及現場照片等為主要論據。訊據被告固坦承有於上揭時
    、地竊取半克拉鑽戒、金項鍊及竹筒存錢筒等物，然否認有
    何竊取抽屜內之新臺幣、美金現鈔及背包內之現金新臺幣1
    萬3千元犯行，辯稱：我只有拉開中間抽屜竊取半克拉鑽戒
    、金項鍊及竹筒存錢筒，沒有拉開其他抽屜，也沒有去看其
    他背包云云。經查：
    ⒈證人李福壽於警詢時證稱：我是於110年3月24日23時許發
      現放置於家中桌櫃抽屜內的財物及掛在椅背的背包內錢包
      現金和竹筒存錢筒遭竊，桌櫃抽屜無上鎖，抽屜的財物有
      新台幣舊鈔價值約1萬元、美金價值約4萬元、半克拉鑽戒
      、金項鍊、玉珮、背包內現金約1萬3千多元。我詢問過同
      住的家人女兒及太太均表示沒有拿，且家裡的門窗都沒有
      遭破壞，亦無侵入之痕跡等語（見警卷第7、9頁）；本院
      審理時證稱：遭竊的抽屜平常沒有上鎖，遭竊之美金與舊
      鈔都放在橘色長皮夾放在底下的抽屜，是我爸媽、岳父的
      手尾錢，最後一次看到是遭竊前一週，偶爾我都會拿起來
      看一看。掛在椅子上的背包裡面新臺幣1萬3千元也遭竊，
      那個皮包是我從澎湖玩回來3、4年前就放在那邊，1萬3千
      元是我要發工資給工人的，最後一次看到也是差不多一禮
      拜前，這1萬3千元也是放在皮夾裡。平常如果家中有人臨
      時需要使用也不會去動這些錢，我太太及女兒都不知道掛
      在椅子的皮包裡面有放錢。我有先跟老婆及李珈萱確認過
      ，家中失竊的東西不是他們拿走的，平常不會有人到我們
      家等語（見易卷第79-88頁）。依證人李福壽所述，固可
      認告訴人放置於辦公桌抽屜內之新臺幣1萬元、美金現鈔
      （折合新臺幣4萬元）及背包內之現金新臺幣1萬3千元亦
      遭竊取。惟此屬告訴人指述範疇，仍須有其他證據資以補
      強。
    ⒉證人李珈萱於警詢時證稱：黃重瑀大約在110年3月19日早
      上8至9時許到我家，早上10點多我出門買午餐，當時我爸
      媽都不在家，只有他一個人在我家裡面，離開大約半小時
      到一小時左右（見警卷第19頁）；本院審理時證稱：有天
      看電視時發現存錢筒不見，爸爸開始去找自己放重要物品
      的地方，才發現那些東西都不見了。我有看到椅子那邊掛
      了一個背包，但不會去翻。桌子是爸爸在使用，我平時不
      會去翻抽屜。我只知道抽屜中間有放爸爸的金飾，但不知
      道小抽屜那些錢。家中沒有被其他人入侵的跡象，所以我
      們一開始不知道遭竊等語（見易卷第89-94頁）。依證人
      李珈萱所述，雖可證明告訴人確有表示抽屜內及背包內之
      新臺幣及美金遭竊，然此僅足以補強告訴人指稱當天失竊
      之物品包含抽屜內之新臺幣1萬元、美金現鈔（折合新臺
      幣4萬元）及背包內之現金新臺幣1萬3千元，尚難補強告
      訴人所稱失竊之美金、新臺幣均為被告本次犯行所竊。
    ⒊依證人李福壽所述，可知其最後一次看見抽屜內之新臺幣
      、美金現鈔及背包內之新臺幣現鈔係案發前一週，又被告
      行竊之時間點為110年3月19日，與告訴人發現財物遭竊之
      時間相隔5日，仍未能排除他人另行竊取上開財物之可能
      性。參以被告雖坦稱其有打開辦公桌之中間抽屜竊取鑽戒
      及金項鍊，然始終否認有打開其他抽屜及背包（見易卷第
      31頁），而依證人李珈萱所述可知，被告係利用其離開家
      中之半小時至一小時行竊，時間非長，被告未必有充足時
      間足以翻找竊取辦公桌抽屜內及鄰近處所之所有財物。是
      被告所辯並非全屬無據。況且，案發當時未有他人目睹或
      監視器畫面攝得被告於前揭時、地竊取物品之過程，無法
      清楚得知被告竊得之財物究竟為何，縱使告訴人確於110
      年3月24日清點發現另有新臺幣及美金現鈔等物不見了，
      亦難遽認此部分財物必定係遭被告所竊取。又前開搜索扣
      押筆錄、扣押物品目錄表、贓物認領保管單及現場照片僅
      可認定被告有於前開時、地竊取鑽戒、金項鍊及竹筒存錢
      筒，尚難以此推論抽屜內之新臺幣、美金現鈔及背包內之
      新臺幣現鈔亦係遭被告一併竊取。從而，檢察官此部分所
      指犯行既無其他證據足資作為補強證據，即難僅以告訴人
      之單一指述，遽認被告確有此部分犯行，原應為無罪之諭
      知，惟此部分與前開起訴並經論罪科刑之部分，有實質上
      一罪關係，爰不另為無罪之諭知，附此敘明。
據上論斷，應依刑事訴訟法第299條第1項前段，判決如主文。
本案經檢察官張家芳提起公訴，檢察官郭郡欣到庭執行職務。
中    華    民    國   111    年    2     月    25    日
                  刑事第五庭    法  官  徐右家
以上正本證明與原本無異。
如不服本判決應於收受判決後 20 日內向本院提出上訴書狀，並
應敘述具體理由。其未敘述上訴理由者，應於上訴期間屆滿後
20 日內向本院補提理由書 (均須按他造當事人之人數附繕本)「
切勿逕送上級法院」。
中    華    民    國   111    年    2     月    25    日 
                                書記官  周素秋
 
附錄論罪科刑法條全文：
中華民國刑法第320條第1項
意圖為自己或第三人不法之所有，而竊取他人之動產者，為竊盜
罪，處5年以下有期徒刑、拘役或5百元以下罰金。
┌────────────────────────────┐
│卷證標目：                                              │
│一、高雄市政府警察局楠梓分局高市警楠分偵字第11070988600 │
│    號卷（警卷）                                        │
│二、臺灣橋頭地方檢察署110年度偵字第4666號卷（偵卷）     │
│三、本院110年度審易字第356號卷（審易字卷）              │
│四、本院110年度易字第234號卷（易字卷）                  │
│                                                        │
│                                                        │
└────────────────────────────┘